【裁判字號】    90,訴,1191
【裁判日期】    900809
【裁判案由】    電信法
【裁判全文】
臺灣板橋地方法院刑事判決                          九十年度訴字第一一九一號
    公  訴  人  臺灣板橋地方法院檢察署檢察官
    被      告  乙○○
    選任辯護人  張玉希律師
    被      告  甲○○
右列被告因電信法案件，經檢察官聲請簡易判決處刑（九十年度偵字第一八六○號）
，本院審理結果，認為不應以簡易判決處刑，改以通常程序審理，判決如左：
    主  文
乙○○、甲○○共同連續意圖為自己不法之利益，以有線方式，盜用他人電信設備通
信，各處有期徒刑參月，如易科罰金，均以參佰元折算壹日。均緩刑貳年。
    事  實
一、乙○○、甲○○二人，意圖為渠等不法之利益，並基於概括之犯意連絡，自民國
    八十九年六月一日起，迄同年七月十七日止，利用乙○○位於台北縣蘆洲市○○
    街六十四號五樓住處（０２）00000000號之市內電話，由甲○○提供Ｈ
    Ｎ00000000撥接帳戶之（ＩＰ）Ｖ0000000帳號及２ＲＧＵＧＯ
    ＬＵ密碼，以有線方式，連續盜用陳玉珊向中華電信股份有限公司數據通信分公
    司（以下簡稱中華公司）申請使用之ＨＮ00000000撥接帳戶，致使中華
    電信公司因而陷於錯誤，將渠等盜用之上網撥接電信費計新台幣（下同）二千五
    百七十一元，轉嫁於陳玉珊之ＨＮ00000000撥接帳戶內，並以此不法方
    式，詐得免繳撥接電信費二千五百七十一元之不法利益。
二、案經中華電信公司查知函請內政部警政署電信警察第一中隊暨台北縣警察局移送
    台灣板橋地方法院檢察署檢察官偵查後，聲請簡易判決處刑，本院審理結果認為
    不應以簡易判決處刑，改以通常程序審理。
    理  由
一、訊據被告乙○○、甲○○二人，就利用乙○○家中（０２）00000000號
    之市內電話，由甲○○所提供ＨＮ00000000撥接帳戶之（ＩＰ）Ｖ00
    00000帳號及２ＲＧＵＧＯＬＵ密碼，以有線方式，使用之ＨＮ00000
    000撥接帳戶，致使中華公司因而陷於錯誤，而由乙○○撥打上網二千五百七
    十一元等情，固坦承不諱，然均矢口否認有何不法之意圖，被告乙○○辯稱：上
    網所使用之上開帳號及密碼係由甲○○所提供，據甲○○告知該帳號與密碼係贈
    送之免費合法帳號與密碼云云，被告甲○○辯稱：該帳號與密碼為業者為促銷產
    品，所贈送之免費撥接帳號與密碼云云。惟查，上開犯罪事實，業據被害人陳玉
    珊於警訊時指訴在卷。且經證人即中華電信公司員工盧恆春、邱麗然於警訊時證
    述在卷。並有被告乙○○、被害人陳玉珊共同核對簽章之通聯記錄共計五份，在
    卷可資佐證，被告乙○○、甲○○雖辯稱上開使用之帳號與密碼，係購買商品時
    ，業者為促銷商品，所贈送之免費撥接帳號，惟迄未提出贈送業者之真實姓名年
    籍以供本院調查，其所述是否屬實已值懷疑﹔況合法經營之業者豈會以提供他人
    帳號與密碼，供他人非法盜用帳號，作為促銷商品之手段？是以被告乙○○、甲
    ○○二人上開所辯顯不合理，與情理不合，尚難採信。本件事證明確，被告二人
    犯行已堪認定。
二、核被告乙○○、甲○○二人所為，均犯電信法第五十六條第一項之以有線方式，
    盜用他人電信設備通信罪及刑法第三百三十九條第二項之詐欺得利罪。被告乙○
    ○、甲○○二人間，就上開犯行，有犯意之連絡及行為之分擔，均為共同正犯。
    被告二人先後多次盜用他人電信設備通信，及詐得不法利益之行為，均時間緊接
    ，所犯之罪構成要件相同，均顯係出於概括之犯意為之，均為連續犯，應刑法第
    五十六條連續犯之規定以一罪論，並加重其刑。又被告乙○○、甲○○二人所犯
    上開二罪，係一行為觸犯數罪名，屬想像競合，應從一重論以電信法第五十六條
    第一項之罪。爰審酌被告二人均無前科，素行尚佳，且犯後業已償清上該撥接電
    話費新台幣二千五百七十一元，此有中華電信公司出具之收據乙份附卷足稽，僅
    一時失慮，誤罹法典等一切情狀，分別量處如主文所示之刑。被告乙○○、甲○
    ○行為後，中華民國刑法第四十一條業於九十年一月四日修正，同年月十日經總
    統公布施行，修正後刑法第四十一條第一項規定：「犯最重本刑為五年以下有期
    徒刑以下之刑之罪，而受六個月以下有期徒刑或拘役之宣告，因身體、教育、職
    業、家庭之關係或其他正當事由，執行顯有困難者，得以一元以上三元以下折算
    一日，易科罰金。但確因不執行所宣告之刑，難收矯正之效，或難以維持法秩序
    者，不在此限。」，第二項規定：「併合處罰之數罪，均有前項情形，其應執行
    之刑逾六月者，亦同」；同法施行法第三條之一第一項規定：「刑法第四十一條
    之規定，中華民國九十年一月四日刑法修正施行前已裁判確定之處罰，未執行或
    執行未完畢者，亦適用之。」，第二項規定：「未諭知得易科罰金之處罰者，亦
    同。」。被告行為後，刑法第四十一條有變更，修正前刑法第四十一條僅規定：
    「因身體、教育、職業或家庭之關係，執行顯有困難」，而修正後刑法第四十一
    條第一項前段規定「因身體、教育、職業、家庭之關係或其他正當事由」，經比
    較新舊法，修正後刑法第四十一條第一項前段得斟酌易科罰金之標準較為寬廣，
    比較有利於行為人，依刑法第二條第一項前段之規定，自應適用裁判時之法律，
    分別諭知易科罰金之折算標準。又查被告乙○○、甲○○二人前均未曾受有期徒
    刑以上刑之宣告，有台灣高等法院檢察署刑案紀錄簡覆表乙紙可稽，其犯罪後，
    已深知悔悟，並坦認部分犯行，本院認其經此教訓後，當知警惕，信無再犯之虞
    ，因認其所宣告之刑，以暫不執行為適當，併均予宣告緩刑二年，以勵來茲而啟
    自新。
據上論斷，應依刑事訴訟法第四百五十二條、第二百九十九條第一項前段，電信法第
五十六條第一項，刑法第二條第一項前段、第二十八條、第五十六條、第三百三十九
條第二項、第五十五條、第四十一條第一項、第七十四條第一款，罰金罰鍰提高標準
條例第一條前段、第二條，判決如主文。
本案經檢察官程秀蘭到庭執行職務
中      華      民      國      九十      年      八      月  九    日
                                  臺灣板橋地方法院刑事第一庭
                                     法  官    胡  堅  勤
右正本證明與原本無異。
如不服本判決，應於判決送達後十日內，向本院提出上訴狀。
                                     書記官    劉  文  美
中      華      民      國      九十      年      八      月      九    日
附錄本案所犯法條全文
電信法第五十六條
意圖為自己或第三人不法之利益，以有線、無線或其他電磁方式，盜接或
盜用他人電信設備通信者，處五年以下有期徒刑，得併科新台幣一百五十
萬元以下罰金。
意圖供自己或第三人盜接或盜用他人電信設備通信，而製造、變造或輸入
電信器材者，處一年以上七年以下有期徒刑，得併科新台幣三百萬元以下
罰金。意圖供第三人盜接或盜用他人電信設備通信，而販賣、轉讓、出租
或出借電信器材者，亦同。
意圖供自己或第三人犯罪之用而持有前項之電信器材者，處三年以下有期
徒刑，得併科新台幣五十萬元以下罰金。
第一項及第二項之未遂犯罰之。
中華民國刑法第三百三十九條
(普通詐欺罪)
意圖為自己或第三人不法之所有，以詐術使人將本人或第三人之物交付者
，處五年以下有期徒刑、拘役或科或併科一千元以下罰金。
以前項方法得財產上不法之利益或使第三人得之者，亦同。
前二項之未遂犯罰之。


司法院資訊處製作；財團法人民間司法改革基金會備份。
